【裁判字號】    94,易,2145
【裁判日期】    950210
【裁判案由】    傷害
【裁判全文】
臺灣臺北地方法院刑事判決              94年度易字第2145號
公  訴  人  臺灣臺北地方法院檢察署檢察官
被      告  乙○○
選任辯護人  胡文英律師
上列被告因傷害案件，經檢察官提起公訴（94年度偵字第20616
號），本院判決如下：
    主  文
乙○○傷害人之身體，處有期徒刑伍月，如易科罰金，以參佰元
折算壹日。
    事  實
一、乙○○與甲○○原係男女朋友，於民國九十四年七月三十一
    日下午一時許，乙○○邀約甲○○前往臺北縣新店市碧潭風
    景區談判分手，嗣因乙○○要求甲○○共同前往他處飯店內
    商談，遭甲○○拒絕後，乙○○即動手與之拉扯，並基於傷
    害他人身體之犯意，以手毆打甲○○之頭部、臉部，且於離
    去時發現甲○○以行動電話報警時，復將之推倒至湖邊後，
    始騎乘機車逃逸，致甲○○受有頭部挫傷、臉部及四肢多處
    挫瘀傷及下門牙脫落等傷害。
二、案經甲○○訴由憲兵司令部高雄憲兵隊移送台灣台北地方法
    院檢察署檢察官提起起訴。
    理  由
一、程序部分：
    被告對於卷附各項證據方法之證據能力，於本院審判程序時
    ，表示均無意見（見本院卷第二一頁），本院審酌該等言詞
    陳述及書面陳述作成時之情況，並無不宜作為證據之情事，
    依刑事訴訟法第一百五十九條之五第一項規定，得作為證據
    。
二、訊據被告乙○○矢口否認有何動手毆打告訴人之犯行，辯稱
    ：伊於案發當日確實有前往碧潭風景區與告訴人談分手，但
    僅與告訴人發生口角及拉扯，伊並未出手毆打告訴人，告訴
    人受傷可能是因為伊騎乘機車要走，告訴人拉伊機車拖行所
    致云云（參見本院卷第二十頁反面準備程序筆錄）。經查：
    被告與告訴人甲○○確實有於上開地點因分手問題發生爭執
    ，因告訴人拒絕與其前往飯店商談，被告即出手毆打告訴人
    乙情，業據告訴人於警訊、偵查及本院審理中到庭指述甚詳
    （參照偵查卷第十五至十八頁、三九至四十頁及本院卷六十
    至六一頁），並有天主教耕莘醫院診斷證明書、財團法人天
    主教耕莘醫院九十四年十二月一日耕醫病歷字第九四０一二
    ００一四號函檢送之病歷資料暨受傷相片三幀在卷可憑（參
    見同上偵卷第二十頁、四二至四九頁），而參諸上開診斷證
    明書記載告訴人受有臉部及四肢多處挫瘀傷、頭部挫傷及下
    門牙脫落等傷害，核與告訴人於警詢中指述其遭被告以手掌
    摑其臉部、頭部，造成伊頭部疼痛、臉部受傷及牙齒掉落，
    之後被告騎機車離去時發現伊打電話，就掉頭回來將伊推至
    湖裡（應為湖邊之誤）後離去等語（參見偵卷第十六頁），
    均若合符節；佐以告訴人前往醫院就診之時間係於九十四年
    七月三十一日即案發當天，此有前揭診斷證明書在卷可稽，
    核與告訴人指述遭被告毆打之犯罪時間亦相吻合，應堪信為
    真實。被告雖辯稱：伊只有與告訴人拉扯，並未毆打告訴人
    ，告訴人的傷是伊騎乘機車要離開時，告訴人拉住他而摔倒
    受傷云云，然衡情苟告訴人僅係單純為阻止被告離去時不慎
    摔倒，其所受之傷勢理當不會遍及頭部、臉部及身體四肢多
    處，甚且有下門牙掉落之情形，顯見其應有動手毆打告訴人
    甚明，其上開所辯，無非事後卸責之詞，不足採信。本件事
    證明確，被告犯行堪予認定，應依法論科。
三、核被告所為，係犯刑法第二百七十七條第一項之普通傷害罪
    。其先後毆打告訴人之各個舉動，係基於同一傷害犯意下之
    接續行為，僅侵害一個身體法益，只論以一傷害罪。爰審酌
    被告前無犯罪前科，有臺灣高等法院被告前案紀錄表可參，
    素行尚稱良好、與告訴人因感情糾紛、雙方互有嫌隙在先、
    惟僅因告訴人提議分手，即動手毆打告訴人之犯罪動機、手
    段，及其生活狀況、智識程度、告訴人所受之傷害程度、犯
    後否認犯行，且迄今未能與告訴人達成和解，賠償其損害等
    一切情狀，量處如主文所示之刑，並諭知易科罰金之折算標
    準，以示懲儆。
據上論斷，應依刑事訴訟法第二百九十九條第一項前段，刑法第
二百七十七條第一項、第四十一條第一項前段，罰金罰鍰提高標
準條例第一條前段、第二條，判決如主文。
本案經檢察官張智堯到庭執行職務。
中    華    民    國    95    年     2    月    10    日
                 刑事第十三庭 審判長法  官 朱瑞娟
                                    法  官 鍾素鳳
                                    法  官 吳佳薇
上正本證明與原本無異。
如不服本判決，應於判決送達後10日內向本院提出上訴狀（應抄
附繕本）。告訴人或被害人如對於本判決不服者，應具備理由請
求檢察官上訴，其上訴期間之計算係以檢察官收受判決正本之日
期為準。
中    華    民    國    95    年    2     月    13    日
                                    書記官 潘文賢
附錄本案論罪科刑法條：
刑法第277條：
傷害人之身體或健康者，處三年以下有期徒刑、拘役或一千元以
下罰金。
犯前項之罪因而致人於死者，處無期徒刑或七年以上有期徒刑，
致重傷者，處三年以上十年以下有期徒刑。


司法院資訊處製作；財團法人民間司法改革基金會備份。
